Ministères chargés de la Reconstruction et de l'Urbanisme, puis de la Construction, puis de l'Équipement: archives du service des travaux topographiques, dites "Cartothèque de la Reconstruction" (1941-1980).
Archives nationales
- Photographies aériennes, 1948-vers 1976; 20130290/1-20130290/25; Différents formats, 6 x 9 cm pour les plus petits et 32 x 32 cm pour les plus grands, majoritairement 13 x 18 cm. Films photographiques, de polarité positive ou négative sur supports acétate et nitrate;
  - Vues à axe oblique, 20130290/1-20130290/24
    - Petits formats, 20130290/1-20130290/14
      - Missions n° 911-990, 20130290/11; 697 photographies
        - Mission n° 943: Saint-Jeannet (Alpes-Maritimes), 25 août 1957; 4 négatifs sur support souple acétate de dimensions 145 x 175 mm négatif noir et blanc
          Saint-Jeannet (Alpes-Maritimes)
        - Mission n° 944: Biot (Alpes-Maritimes), 25 août 1957; 5 négatifs sur support souple acétate: 1 photographie de dimensions 120 x 175 mm, 4 photographies de dimensions 140 x 175 mm négatif noir et blanc
          Biot (Alpes-Maritimes)
        - Mission n° 946: Meaux (Seine-et-Marne), 31 décembre 1957; 28 négatifs sur support souple acétate de dimensions 140 x 175 mm négatif noir et blanc
        - Mission n° 947: Langres (Haute-Marne), 15 février 1958; 11 négatifs sur support souple acétate de dimensions 140 x 175 mm négatif noir et blanc
        - Mission n° 948: Mâcon (Saône-et-Loire), 14 février 1958; 9 négatifs sur support souple acétate de dimensions 140 x 175 mm négatif noir et blanc
          Mâcon (Saône-et-Loire)
        - Mission n° 949: Bourgoin [Bourgoin-Jallieu] (Isère), 14 février 1958; 7 négatifs sur support souple acétate de dimensions 145 x 175 mm négatif noir et blanc
          Bourgoin-Jallieu (Isère)
        - Mission n° 950: Grenoble (Isère), 14 février 1958; 3 négatifs sur support souple acétate de dimensions 140 x 175 mm négatif noir et blanc
        - Mission n° 951: Aix-les-Bains (Savoie), 14 février 1958; 5 négatifs sur support souple acétate de dimensions 140 x 175 mm négatif noir et blanc
        - Mission n° 952: Annecy (Haute-Savoie), 14 février 1958; 2 négatifs sur support souple acétate de dimensions 140 x 175 mm négatif noir et blanc
        - Mission n° 953: Annecy (Haute-Savoie), 14 février 1958; 2 négatifs sur support souple acétate de dimensions 140 x 175 mm négatif noir et blanc
        - Mission n° 954: Nice (Alpes-Maritimes), 25 août 1957; 14 négatifs sur support souple acétate de dimensions 135 x 175 mm négatif noir et blanc
        - Mission n° 955: Saint-Eugène (Saône-et-Loire), 14 février 1958; 7 négatifs sur support souple acétate de dimensions 140 x 175 mm négatif noir et blanc
          Saint-Eugène (Saône-et-Loire)
        - Mission n° 956: Auxerre (Yonne), 14 février 1958; 7 négatifs sur support souple acétate de dimensions 150 x 175 mm négatif noir et blanc
        - Mission n° 957: Bourg-en-Bresse (Ain), 14 février 1958; 9 négatifs sur support souple acétate de dimensions 140 x 175 mm négatif noir et blanc
          Bourg-en-Bresse (Ain)
        - Mission n° 958: Chalon-sur-Saône (Saône-et-Loire), 14 février 1958; 7 négatifs sur support souple acétate de dimensions 140 x 175 mm négatif noir et blanc
        - Mission n° 959: Chambéry (Savoie), 14 février 1958; 11 négatifs sur support souple acétate de dimensions 145 x 175 mm négatif noir et blanc
        - Mission n° 960: La Roche-sur-Yon (Vendée), 5 juin 1958; 17 négatifs sur support souple acétate de dimensions 145 x 175 mm négatif noir et blanc
          La Roche-sur-Yon (Vendée)
        - Mission n° 961: Auxerre (Yonne), 5 juin 1958; 9 négatifs sur support souple acétate de dimensions 140 x 175 mm négatif noir et blanc
        - Mission n° 962: Chalon-sur-Saône (Saône-et-Loire), 5 juin 1958; 28 négatifs sur support souple acétate de dimensions 140 x 175 mm négatif noir et blanc
        - Mission n° 963: Nice (Alpes-Maritimes), "aérodrome", 24 mai 1958; 7 négatifs sur support souple acétate de dimensions 140 x 175 mm négatif noir et blanc
          Nice (Alpes-Maritimes); aérodrome
        - Mission n° 964: Neuilly-sur-Seine (Seine [Hauts-de-Seine]), 31 juillet 1958; 2 négatifs sur support souple acétate de dimensions 140 x 175 mm négatif noir et blanc
          Neuilly-sur-Seine (Hauts-de-Seine)
        - Mission n° 966: Courbevoie (Seine [Hauts-de-Seine]), 31 juillet 1958; 3 négatifs sur support souple acétate de dimensions 135 x 175 mm négatif noir et blanc
        - Mission n° 968: Courbevoie (Seine [Hauts-de-Seine]), 31 juillet 1958; 2 négatifs sur support souple acétate de dimensions 135 x 175 mm négatif noir et blanc
        - Mission n° 969: Garches (Seine [Hauts-de-Seine]), 31 juillet 1958; 2 négatifs sur support souple acétate de dimensions 140 x 175 mm négatif noir et blanc
          Garches (Hauts-de-Seine)
        - Mission n° 970: "Neuilly - Bagatelle" [Hauts-de-Seine], 31 juillet 1958; 6 négatifs sur support souple acétate de dimensions 135 x 175 mm négatif noir et blanc
        - Mission n° 972: Paris, "UNESCO", 31 juillet 1958; 5 négatifs sur support souple acétate de dimensions 140 x 175 mm négatif noir et blanc
        - Mission n° 973: Mont-Valérien (Seine [Hauts-de-Seine]), 31 juillet 1958; 3 négatifs sur support souple acétate de dimensions 140 x 175 mm négatif noir et blanc
        - Mission n° 974: Bécon-les-Bruyères (Seine [Hauts-de-Seine]), 31 juillet 1958; 3 négatifs sur support souple acétate de dimensions 140 x 175 mm négatif noir et blanc
          Bécon-les-Bruyères (Hauts-de-Seine; lieu-dit)
        - Mission n° 975: Paris, "Plaine Monceau", 31 juillet 1958; 4 négatifs sur support souple acétate de dimensions 140 x 175 mm négatif noir et blanc
        - Mission n° 976: Courbevoie (Seine [Hauts-de-Seine]), 31 juillet 1958; 5 négatifs sur support souple acétate de dimensions 145 x 175 mm négatif noir et blanc
        - Mission n° 979: La Celle-Saint-Cloud (Seine-et-Oise [Yvelines]), "domaine de Beauregard", 31 juillet 1958; 6 négatifs sur support souple acétate de dimensions 140 x 175 mm négatif noir et blanc
          La Celle-Saint-Cloud (Yvelines)
        - Mission n° 980: Paris, "Buzenval", 31 juillet 1958; 1 négatif sur support souple acétate de dimensions 145 x 175 mm négatif noir et blanc
        - Mission n° 981: Issy-les-Moulineaux (Seine [Hauts-de-Seine]), 31 juillet 1958; 2 négatifs sur support souple acétate de dimensions 135 x 175 mm négatif noir et blanc
        - Mission n° 982: Sèvres (Seine [Hauts-de-Seine]), "Pont de Sèvres", 31 juillet 1958; 1 négatif sur support souple acétate de dimensions 140 x 175 mm négatif noir et blanc
        - Mission n° 983: Gentilly (Seine [Val-de-Marne]), "autoroute du sud", 31 juillet 1958; 4 négatifs sur support souple acétate de dimensions 140 x 175 mm négatif noir et blanc
          Gentilly (Val-de-Marne); autoroute
        - Mission n° 984: Saint-Cloud (Seine [Hauts-de-Seine]), 31 juillet 1958; 7 négatifs sur support souple acétate de dimensions 140 x 175 mm négatif noir et blanc
        - Mission n° 985: "Paris Sud - Carrefour autoroute-périphérique", 31 juillet 1958; 1 négatif sur support souple acétate de dimensions 135 x 175 mm négatif noir et blanc
          Paris (France); autoroute
        - Mission n° 986: Saint-Cloud (Seine [Hauts-de-Seine]), 31 juillet 1958; 2 négatifs sur support souple acétate de dimensions 145 x 175 mm négatif noir et blanc
        - Mission n° 987: Marly-le-Roi (Seine-et-Oise [Yvelines]), 31 juillet 1958; 5 négatifs sur support souple acétate: 1 photographie de dimensions 125 x 170 mm, 4 photographies de dimensions 145 x 175 mm négatif noir et blanc
          Marly-le-Roi (Yvelines)
        - Mission n° 988: Paris, "Cité universitaire", 31 juillet 1958; 1 négatif sur support souple acétate de dimensions 140 x 175 mm négatif noir et blanc
          Paris (France); Cité universitaire
        - Mission n° 989: Le Kremlin-Bicêtre (Seine [Val-de-Marne]), 31 juillet 1958; 2 négatifs sur support souple acétate de dimensions 135 x 175 mm négatif noir et blanc
          Le Kremlin-Bicêtre (Val-de-Marne)
        - Mission n° 990: Chevilly-Larue (Seine [Val-de-Marne]), 31 juillet 1958; 3 négatifs sur support souple acétate de dimensions 135 x 175 mm négatif noir et blanc
          Chevilly-Larue (Val-de-Marne)
      - Missions n° 991-1083 (enveloppe 6), 20130290/12; 905 photographies
        - Mission n° 991: "Paris - Picpus - Saint-Mandé", 31 juillet 1958; 4 négatifs sur support souple acétate de dimensions 135 x 175 mm négatif noir et blanc
        - Mission n° 992: Paris, "Porte d’Orléans", 31 juillet 1958; 1 négatif sur support souple acétate de dimensions 140 x 175 mm négatif noir et blanc
        - Mission n° 993: Bourg-la-Reine (Seine [Hauts-de-Seine]), 31 juillet 1958; 2 négatifs sur support souple acétate de dimensions 125 x 170 mm négatif noir et blanc
          Bourg-la-Reine (Hauts-de-Seine)
        - Mission n° 994: Malakoff (Seine [Hauts-de-Seine]), 31 juillet 1958; 3 négatifs sur support souple acétate de dimensions 130 x 175 mm négatif noir et blanc
          Malakoff (Hauts-de-Seine)
        - Mission n° 995: Boulogne-Billancourt (Seine [Hauts-de-Seine]), 31 juillet 1958; 4 négatifs sur support souple acétate de dimensions 140 x 175 mm négatif noir et blanc
          Boulogne-Billancourt (Hauts-de-Seine)
        - Mission n° 996: "Paris - Banlieue Sud", 31 juillet 1958; 3 négatifs sur support souple acétate de dimensions 130 x 175 mm négatif noir et blanc
        - Mission n° 997: "Paris sud - Kremlin [Le Kremlin-Bicêtre] - Ivry [Ivry-sur-Seine]", 31 juillet 1958; 8 négatifs sur support souple acétate: 1 photographie de dimensions 140 x 175 mm, 7 photographies de dimensions 125 x 175 mm négatif noir et blanc
          Paris (France); Le Kremlin-Bicêtre (Val-de-Marne); Ivry-sur-Seine (Val-de-Marne)
        - Mission n° 998: Garches (Seine [Hauts-de-Seine]), 31 juillet 1958; 2 négatifs sur support souple acétate de dimensions 125 x 175 mm négatif noir et blanc
        - Mission n° 999: Boulogne-sur-Seine [Boulogne-Billancourt] (Seine [Hauts-de-Seine]), 31 juillet 1958; 2 négatifs sur support souple acétate de dimensions 125 x 175 mm négatif noir et blanc
        - Mission n° 1000: Bourg-la-Reine (Seine [Hauts-de-Seine]), 31 juillet 1958; 4 négatifs sur support souple acétate de dimensions 125 x 175 mm négatif noir et blanc
        - Mission n° 1001: Bourgoin [Bourgoin-Jallieu] (Isère), 21 juillet 1958; 19 négatifs sur support souple acétate de dimensions 135 x 175 mm négatif noir et blanc
        - Mission n° 1002: La Ferté-Saint-Aubin (Loiret), 21 juillet 1958; 17 négatifs sur support souple acétate de dimensions 135 x 175 mm négatif noir et blanc
          La Ferté-Saint-Aubin (Loiret)
        - Mission n° 1003: Ligny-le-Ribault (Loiret), 21 juillet 1958; 3 négatifs sur support souple acétate de dimensions 135 x 175 mm négatif noir et blanc
          Ligny-le-Ribault (Loiret)
        - Mission n° 1004: Bourges (Cher), 21 juillet 1958; 7 négatifs sur support souple acétate de dimensions 135 x 175 mm négatif noir et blanc
        - Mission n° 1005: Saint-Égrève (Isère), 21 juillet 1958; 5 négatifs sur support souple acétate de dimensions 135 x 175 mm négatif noir et blanc
          Saint-Egrève (Isère)
        - Mission n° 1006: Annecy (Haute-Savoie), 21 juillet 1958; 13 négatifs sur support souple acétate de dimensions 135 x 175 mm négatif noir et blanc
        - Mission n° 1007: Aix-les-Bains (Savoie), 21 juillet 1968; 9 négatifs sur support souple acétate de dimensions 140 x 175 mm négatif noir et blanc
        - Mission n° 1008: Jouy-le-Potier (Loiret), 21 juillet 1958; 4 négatifs sur support souple acétate de dimensions 135 x 175 mm négatif noir et blanc
          Jouy-le-Potier (Loiret)
        - Mission n° 1009: Vichy (Allier), 21 juillet 1958; 16 négatifs sur support souple acétate de dimensions 135 x 175 mm négatif noir et blanc
          Vichy (Allier)
        - Mission n° 1010: La Ferté-Saint-Cyr (Loir-et-Cher), 21 juillet 1958; 12 négatifs sur support souple acétate de dimensions 135 x 175 mm négatif noir et blanc
          La Ferté-Saint-Cyr (Loir-et-Cher)
        - Mission n° 1011: Yvoy-le-Marron (Loir-et-Cher), 21 juillet 1958; 6 négatifs sur support souple acétate de dimensions 145 x 175 mm négatif noir et blanc
          Yvoy-le-Marron (Loir-et-Cher)
        - Mission n° 1012: Villeny (Loir-et-Cher), 21 juillet 1958; 3 négatifs sur support souple acétate de dimensions 145 x 175 mm négatif noir et blanc
          Villeny (Loir-et-Cher)
        - Mission n° 1013: Ligny-le-Ribault (Loiret), 21 juillet 1958; 8 négatifs sur support souple acétate de dimensions 140 x 175 mm négatif noir et blanc
        - Mission n° 1014: Ardon (Loiret), "Château de Maisonfort", 21 juillet 1958; 3 négatifs sur support souple acétate de dimensions 135 x 175 mm négatif noir et blanc
          Ardon (Loiret); château
        - Mission n° 1015: Dreux (Eure-et-Loir), 6 août 1958; 3 négatifs sur support souple acétate de dimensions 135 x 175 mm négatif noir et blanc
        - Mission n° 1016: Saint-Georges-Motel (Eure), 6 août 1958; 13 négatifs sur support souple acétate de dimensions 140 x 175 mm négatif noir et blanc
          Saint-Georges-Motel (Eure)
        - Mission n° 1017: Marcilly-sur-Eure (Eure) et Sorel-Moussel (Eure-et-Loir), 6 août 1958; 3 négatifs sur support souple acétate de dimensions 135 x 175 mm négatif noir et blanc
          Marcilly-sur-Eure (Eure); Sorel-Moussel (Eure-et-Loir)
        - Mission n° 1018: Sorel-Moussel (Eure-et-Loir), 6 août 1958; 1 négatif sur support souple acétate de dimensions 140 x 175 mm négatif noir et blanc
          Sorel-Moussel (Eure-et-Loir)
        - Mission n° 1019: Ivry-la-Bataille (Eure), 6 août 1958; 11 négatifs sur support souple acétate de dimensions 135 x 175 mm négatif noir et blanc
          Ivry-la-Bataille (Eure)
        - Mission n° 1020: Anet (Eure-et-Loir), 6 août 1958; 4 négatifs sur support souple acétate de dimensions 135 x 175 mm négatif noir et blanc
        - Mission n° 1021: Croth (Eure), 6 août 1958; 3 négatifs sur support souple acétate de dimensions 145 x 175 mm négatif noir et blanc
          Croth (Eure)
        - Mission n° 1022: Saussay (Eure-et-Loir), 6 août 1958; 1 négatif sur support souple acétate de dimensions 145 x 175 mm négatif noir et blanc
          Saussay (Eure-et-Loir)
        - Mission n° 1023: Ezy-sur-Eure (Eure), 6 août 1958; 10 négatifs sur support souple acétate de dimensions 130 x 175 mm négatif noir et blanc
          Ezy-sur-Eure (Eure)
        - Mission n° 1024: Nonancourt (Eure), 6 août 1958; 14 négatifs sur support souple acétate de dimensions 135 x 175 mm négatif noir et blanc
          Nonancourt (Eure)
        - Mission n° 1025: Garennes-sur-Eure (Eure), 6 août 1958; 5 négatifs sur support souple acétate de dimensions 135 x 175 mm négatif noir et blanc
          Garennes-sur-Eure (Eure)
        - Mission n° 1026: Garennes-sur-Eure (Eure), 6 août 1958; 1 négatif sur support souple acétate de dimensions 135 x 175 mm négatif noir et blanc
        - Mission n° 1027: Vert-en-Drouais (Eure-et-Loir), 6 août 1958; 2 négatifs sur support souple acétate de dimensions 145 x 175 mm négatif noir et blanc
          Vert-en-Drouais (Eure-et-Loir)
        - Mission n° 1028: Neuilly (Eure), 6 août 1958; 1 négatif sur support souple acétate de dimensions 140 x 175 mm négatif noir et blanc
          Neuilly (Eure)
        - Mission n° 1029: Saint-Rémy-sur-Avre (Eure-et-Loir), 6 août 1958; 2 négatifs sur support souple acétate de dimensions 135 x 175 mm négatif noir et blanc
          Saint-Rémy-sur-Avre (Eure-et-Loir)
        - Mission n° 1030: "Vallée de l’Eure - Breuil [Bueil]", 6 août 1958; 3 négatifs sur support souple acétate de dimensions 135 x 175 mm négatif noir et blanc
          Bueil (Eure)
        - Mission n° 1031: "Vallée de l’Eure - Saint-Germain [Saint-Germain-sur-Avre]", 6 août 1958; 4 négatifs sur support souple acétate de dimensions 130 x 175 mm négatif noir et blanc
          Saint-Germain-sur-Avre (Eure)
        - Mission n° 1032: Neuilly et Breuilpont (Eure), 6 août 1958; 2 négatifs sur support souple acétate de dimensions 140 x 175 mm négatif noir et blanc
          Neuilly (Eure); Breuilpont (Eure)
        - Mission n° 1033: Louviers (Eure), 6 août 1958; 21 négatifs sur support souple acétate de dimensions 140 x 175 mm négatif noir et blanc
          Louviers (Eure)
        - Mission n° 1034: Saint-Rémy-sur-Avre et Saint-Germain-sur-Avre (Eure-et-Loir [Eure]), 6 août 1958; 2 négatifs sur support souple acétate de dimensions 135 x 175 mm négatif noir et blanc
          Saint-Rémy-sur-Avre (Eure-et-Loir); Saint-Germain-sur-Avre (Eure)
        - Mission n° 1035: Breuilpont (Eure), 6 août 1958; 10 négatifs sur support souple acétate de dimensions 130 x 175 mm négatif noir et blanc
          Breuilpont (Eure)
        - Mission n° 1036: Garennes-sur-Eure (Eure), 6 août 1958; 1 négatif sur support souple acétate de dimensions 135 x 175 mm négatif noir et blanc
        - Mission n° 1037: "Pont de Tancarville" (Seine-Inférieure [Seine-Maritime]), 6 août 1958; 4 négatifs sur support souple acétate de dimensions 140 x 175 mm négatif noir et blanc
          Tancarville (Seine-Maritime)
        - Mission n° 1038: Le Havre (Seine-Inférieure [Seine-Maritime]), 6 août 1958; 47 négatifs sur support souple acétate de dimensions 135 x 175 mm négatif noir et blanc
        - Mission n° 1039: Croisy-sur-Eure (Eure), 6 août 1958; 7 négatifs sur support souple acétate de dimensions 130 x 175 mm négatif noir et blanc
          Croisy-sur-Eure (Eure)
        - Mission n° 1040: Vaux-sur-Eure (Eure), 14 août 1958; 4 négatifs sur support souple acétate de dimensions 145 x 175 mm négatif noir et blanc
          Vaux-sur-Eure (Eure)
        - Mission n° 1041: Chambray (Eure), 14 août 1958; 5 négatifs sur support souple acétate de dimensions 130 x 175 mm négatif noir et blanc
          Chambray (Eure)
        - Mission n° 1042: Gadencourt (Eure), 14 août 1958; 12 négatifs sur support souple acétate de dimensions 145 x 175 mm négatif noir et blanc
          Gadencourt (Eure)
        - Mission n° 1043: Ménilles (Eure), 14 août 1958; 6 négatifs sur support souple acétate de dimensions 135 x 175 mm négatif noir et blanc
          Ménilles (Eure)
        - Mission n° 1044: Pacy-sur-Eure (Eure), 14 août 1958; 22 négatifs sur support souple acétate de dimensions 140 x 175 mm négatif noir et blanc
          Pacy-sur-Eure (Eure)
        - Mission n° 1045: Houlbec-Cocherel (Eure), "Vallée de l’Eure", 14 août 1958; 5 négatifs sur support souple acétate de dimensions 145 x 175 mm négatif noir et blanc
          Houlbec-Cocherel (Eure)
        - Mission n° 1046: Nogent-le-Rotrou (Eure-et-Loir), 14 août 1958; 10 négatifs sur support souple acétate de dimensions 140 x 175 mm négatif noir et blanc
          Nogent-le-Rotrou (Eure-et-Loir)
        - Mission n° 1047, 3 photographies
          - "1047 -1- Nationale 154 - au nord de Louviers 21-8-58", 14 août 1958; 1 négatif sur support souple acétate de dimensions 145 x 175 mm négatif noir et blanc
          - "1047 -2- Nationale 154 - au nord de Louviers 21-8-58", 14 août 1958; 1 négatif sur support souple acétate de dimensions 145 x 175 mm négatif noir et blanc
          - "1047 -3- Nationale 154 - au nord de Louviers 21-8-58", 14 août 1958; 1 négatif sur support souple acétate de dimensions 145 x 175 mm négatif noir et blanc
        - Mission n° 1048: Acquigny (Eure), "Les Planches", 14 août 1958; 3 négatifs sur support souple acétate de dimensions 140 x 175 mm négatif noir et blanc
          Acquigny (Eure)
        - Mission n° 1049: Cailly [Cailly-sur-Eure] (Eure), 14 août 1958; 6 négatifs sur support souple acétate de dimensions 140 x 175 mm négatif noir et blanc
          Cailly-sur-Eure (Eure)
        - Mission n° 1050: Autheuil (Eure-et-Loir), 14 août 1958; 5 négatifs sur support souple acétate de dimensions 140 x 175 mm négatif noir et blanc
          Autheuil (Eure-et-Loir)
        - Mission n° 1051: Ecardenville-sur-Eure (Eure), 14 août 1958; 6 négatifs sur support souple acétate de dimensions 140 x 175 mm négatif noir et blanc
          Ecardenville-sur-Eure (Eure)
        - Mission n° 1052: Chartres (Eure-et-Loir), 14 août 1958; 10 négatifs sur support souple acétate de dimensions 140 x 175 mm négatif noir et blanc
        - Mission n° 1053: "Vallée de l’Eure - La Croix Saint Leufroy", 14 août 1958; 7 négatifs sur support souple acétate de dimensions 135 x 175 mm négatif noir et blanc
          Eure (France; cours d'eau); La Croix-Saint-Leufroy (Eure)
        - Mission n° 1054: Saint-Vigor (Eure), 14 août 1958; 2 négatifs sur support souple acétate de dimensions 135 x 175 mm négatif noir et blanc
          Saint-Vigor (Eure)
        - Mission n° 1055: Dreux (Eure-et-Loir), 14 août 1958; 14 négatifs sur support souple acétate de dimensions 135 x 175 mm négatif noir et blanc
        - Mission n° 1056: Heudreville [Heudreville-sur-Eure] (Eure), 14 août 1958; 11 négatifs sur support souple acétate de dimensions 140 x 175 mm négatif noir et blanc
          Heudreville-sur-Eure (Eure)
        - Mission n° 1057: Acquigny (Eure), 14 août 1958; 12 négatifs sur support souple acétate de dimensions 150 x 175 mm négatif noir et blanc
        - Mission n° 1058: Authouillet [Autheuil-Authouillet] (Eure), 14 août 1958; 8 négatifs sur support souple acétate de dimensions 135 x 175 mm négatif noir et blanc
          Autheuil-Authouillet (Eure)
        - Mission n° 1059: Fontaine-Heudebourg (Eure), 14 août 1958; 4 négatifs sur support souple acétate de dimensions 140 x 175 mm négatif noir et blanc
          Fontaine-Heudebourg (Eure)
        - Mission n° 1060: Pinterville (Eure), 14 août 1958; 6 négatifs sur support souple acétate de dimensions 145 x 175 mm négatif noir et blanc
          Pinterville (Eure)
        - Mission n° 1061: Saint-Cyr-du-Vaudreuil [Le Vaudreuil] (Eure), 14 août 1958; 16 négatifs sur support souple acétate de dimensions 140 x 175 mm négatif noir et blanc
          Le Vaudreuil (Eure)
        - Mission n° 1062: Louviers (Eure), 14 août 1958; 4 négatifs sur support souple acétate de dimensions 135 x 175 mm négatif noir et blanc
        - Mission n° 1063: Gien (Loiret), "Zone industrielle", 14 août 1958; 14 négatifs sur support souple acétate de dimensions 140 x 175 mm négatif noir et blanc
        - Mission n° 1064: Briare (Loiret), 14 août 1958; 16 négatifs sur support souple acétate de dimensions 140 x 175 mm négatif noir et blanc
        - Mission n° 1065: "Bonny à Ousson [Bonny-sur-Loire]" (Loiret), 14 août 1958; 16 négatifs sur support souple acétate de dimensions 140 x 175 mm négatif noir et blanc
          Bonny-sur-Loire (Loiret); Ousson-sur-Loire (Loiret)
        - Mission n° 1066, 3 photographies
          - Gien (Loiret), 20 août 1958; 2 négatifs sur support souple acétate de dimensions 140 x 175 mm négatif noir et blanc
          - Bourges (Cher), 27 mai 1964; 1 négatif sur support souple acétate de dimensions 140 x 175 mm négatif noir et blanc
            Erreur de classement de la photographie, qui devrait être rangée dans le dossier de la mission 1366 (elle porte le numéro 1366-2).
        - Mission n° 1067: Bonny-sur-Loire (Loiret), 14 août 1958; 24 négatifs sur support souple acétate de dimensions 135 x 175 mm négatif noir et blanc
        - Mission n° 1069: Vernon (Eure), 14 août 1958; 31 négatifs sur support souple acétate de dimensions 150 x 175 mm négatif noir et blanc
          Vernon (Eure)
        - Mission n° 1070: Evreux (Eure), "Zone industrielle", 11 septembre 1958; 6 négatifs sur support souple acétate de dimensions 145 x 175 mm négatif noir et blanc
        - Mission n° 1071: Vimoutiers (Orne), 11 septembre 1958; 14 négatifs sur support souple acétate de dimensions 140 x 175 mm négatif noir et blanc
          Vimoutiers (Orne)